【裁判字號】    92,訴,2732
【裁判日期】    921229
【裁判案由】    毒品危害防制條例
【裁判全文】
臺灣高雄地方法院刑事判決                        九十二年度訴字第二七三二號
    公  訴  人  臺灣高雄地方法院檢察署檢察官
    被      告  乙○○
右列被告因違反毒品危害防制條例案件，經檢察官提起公訴（九十二年度毒偵字第六
六一一號）後，並經本院合議庭裁定由受命法官獨任進行簡式審判程序，本院判決如
左：
    主  文
乙○○施用第一級毒品，累犯，處有期徒刑玖月。
    事  實
一、前因施用毒品案件，經依本院八十八年度毒聲字第六六三號裁定送觀察、勒戒後
    ，認無繼續施用毒品之傾向，業經臺灣高雄地方法院檢察署檢察官於民國八十八
    年二月十二日，以八十八年度偵字第六一九、三五二四號為不起訴處分確定後。
    復因施用毒品案件，經臺灣高雄地方法院檢察署檢察官提起公訴，於八十八年十
    二月三十日，由本院以八十八年度雄簡字第一五０七號判處有期徒刑六月確定，
    而於八十九年七月十一日易科罰金執行完畢。嗣又於八十九年間因施用毒品案件
    ，經本院於九十年五月三十一日以九十年度訴字第三八四號判處有期徒刑七月確
    定。詎乙○○復基於施用毒品之犯意，於九十二年九月二十九日某時，在其位於
    高雄市○○區○○路十八巷一弄三號住處，施用第一級毒品海洛因一次，並於同
    年十月一日上午十時許，在高雄市鼓山區○○○路與新疆路口處因另案通緝為警
    查獲，經採尿送驗後，始查知上情。
二、案經高雄市政府警察局鼓山分局移送臺灣高雄地方法院檢察署檢察官偵查起訴。
    理  由
一、本件被告乙○○所犯係死刑、無期徒刑、最輕本刑為三年以上有期徒刑以外之罪
    ，其於準備程序中就被訴事實為有罪之陳述，經法官告知簡式審判程序之旨，並
    聽取公訴人及被告之意見後，認為適宜由受命法官獨任進行簡式審判程序，依刑
    事訴訟法第二百七十三條之一第一項規定，裁定由受命法官獨任進行簡式審判程
    序，附此敘明。
二、右揭犯罪事實業經被告自白不諱，而被告於前揭時地為警查獲時所採集之尿液，
    以免疫學分析法及ＧＣ／ＭＳ方法（即氣相層析質譜儀法）檢驗結果，確呈嗎啡
    陽性反應，其尿液經採集送驗結果，呈嗎啡陽性反應，有高雄市政府鼓山分局九
    十二年度查獲煙毒案件嫌犯尿液送驗代碼姓名對召集及管制表、高雄市立凱旋醫
    院九十二年十月八日高市凱醫檢字第一三六三號煙毒尿液檢驗成績書各一份附卷
    可稽（警卷第七、八頁），而按若以氣相層析質譜儀（ＧＣ／ＭＳ）作藥物及其
    代謝產物之定性及定量分析，幾乎不會有偽陽性反應產生，又人體投與海洛因後
    ，迅速水解轉變為嗎啡，再循嗎啡之代謝途徑，排出體外，百分之五十以上於八
    小時內，自尿中排出，百分之九十於二十四小時內，自尿中排出等事實，業經臺
    北榮民總醫院八十三年四月七日八三北總內字第三○五九號、行政院衛生署藥物
    食品檢驗局（八○）藥檢壹字第○五六九五四號函分別闡釋明確，被告於前揭送
    驗尿液，既呈嗎啡陽性反應，則足認被告之自白與事實相符，而得採為認罪科刑
    之依據。又被告前因施用毒品案件，經依本院八十八年度毒聲字第六六三號裁定
    送觀察、勒戒後，認無繼續施用毒品之傾向，業經臺灣高雄地方法院檢察署檢察
    官於民國八十八年二月十二日，以八十八年度偵字第六一九、三五二四號為不起
    訴處分確定後。復因施用毒品案件，經臺灣高雄地方法院檢察署檢察官提起公訴
    ，於八十八年十二月三十日，由本院以八十八年度雄簡字第一五０七號判處有期
    徒刑六月確定，而於八十九年七月十一日易科罰金執行完畢。嗣又於八十九年間
    因施用毒品案件，經本院於九十年五月三十一日以九十年度訴字第三八四號判處
    有期徒刑七月確定，有臺灣高等法院被告全國前案紀錄表及上述不起訴處分書、
    簡易判決書、判決書各一份在卷足按。本件事證明確，被告於前開不起訴處分後
    ，五年內四犯前揭施用第一級毒品海洛因之犯行，已堪認定，應依法論科。
三、核被告所為，係犯毒品危害防制條例第十條第一項之施用第一級毒品罪。其持有
    毒品之低度行為，為施用毒品之高度行為所吸收，不另論罪。又被告因施用毒品
    案件，於八十八年十二月三十日，由本院以八十八年度雄簡字第一五０七號判處
    有期徒刑六月確定，而於八十九年七月十一日易科罰金執行完畢，有被告之臺灣
    高等法院全國前案紀錄表、台灣高雄地方法院檢察署刑案資料查註記錄表在卷可
    按，其前受有期徒刑執行完畢，於五年內再犯本件最重本刑為有期徒刑以上之罪
    ，為累犯，應依刑法第四十七條規定加重其刑。爰審酌被告施用毒品性質上屬對
    自我身心健康之戕害行為，對社會所造成之損害並非直接、巨大，且犯後坦承犯
    行，態度良好，惟被告屢經國家之治療及偵審程序，仍未能根絕毒癮，足見其屢
    犯不悛等一切情狀，量處如主文所示之刑。
據上論斷，應依刑事訴訟法第二百九十九條第一項前段，第二百七十三條之一第一項
、毒品危害防制條例第十條第一項，刑法第十一條、第四十七條，判決如主文。
本案經檢察官甲○○到庭執行職務。
中    華    民    國    九十二    年      十二      月      二十九      日
                                  臺灣高雄地方法院刑事第十一庭
                                      法  官  陳  億  芳
右正本證明與原本無異。
如不服本判決，應於判決送達後十日內，向本院提出上訴狀。
                                      書記官  李  梅  芬
中    華    民    國    九十二    年      十二      月      二十九      日
附錄本判決論罪之法條：
毒品危害防制條例第十條
施用第一級毒品者，處六月以上五年以下有期徒刑。
施用第二級毒品者，處三年以下有期徒刑。


司法院資訊處製作；財團法人民間司法改革基金會備份。
